【裁判字號】    99,聲,17
【裁判日期】    990113
【裁判案由】    法官迴避
【裁判全文】
臺灣高等法院民事裁定                    99年度聲字第17號
聲  請  人  甲○○
上列聲請人因與陳匡洵等間侵權行為損害賠償事件(本院98年度
重上字第137號)，聲請法官迴避，本院裁定如下：
    主  文
聲請駁回。
    理  由
一、聲請意旨略以：本院98年度重上字第137號事件（下稱本案
    ）承辦法官前曾審理本院96年度重訴字第59號聲請人與陳進
    益等間之侵權行為損害賠償事件（下稱前案），明顯不公，
    與一般案例落差甚大，僅判決陳進益等賠償聲請人非財產上
    損害新台幣（下同）5,000元，聲請人已另向台灣台北地方
    法院(下稱台北地院)對前案法官三人提起訴訟請求賠償(99
    年1月4日收文章)，聲請人既與承審前案三名法官為訴訟對
    立之立場，為防其等對聲請人不滿，蓄意偏頗之行為發生，
    爰聲請前案法官迴避審理本案云云。
二、按民事訴訟法第33條第1項第2款所謂足認法官執行職務有偏
    頗之虞之情形，係指法官對於訴訟標的有特別利害關係，或
    與當事人之一造有密切之交誼，或有其他情形客觀上足疑其
    為不公平之審判者而言。若僅憑當事人之主觀臆測，或不滿
    意法官進行訴訟遲緩，或認法官指揮訴訟欠當，則不得謂其
    有偏頗之虞。(最高法院29年抗字第56號、69年台抗字第457
    號判例參照)且聲請迴避原因，依同法第34條第2項、第284
    條之規定，應於聲請之日起，於三日內提出能即時調查可使
    法院信其主張為真實之證據，以釋明之。
三、查聲請人前曾聲請前案法官迴避審理本案，業據本院於98
    年5月12日以98年度聲字第181號駁回其聲請，聲請人不服提
    起抗告，並據最高法院於98年11月12日以98年度台抗字第
    888號駁回其抗告。聲請人雖嗣後於99年1月4日具狀，以本
    院前案法官為被告向台北地院起訴請求賠償，而為防本案
    法官有偏頗之虞，請求迴避承審本案云云。惟據聲請人陳述
    係為「防」本案承辦法官對聲請人不滿，蓄意偏頗之行為發
    生，然此為其主觀上臆測，並非有其他情形客觀上足疑其為
    不公平之審判，則其所舉之原因與上述情形不合，且未提出
    能即時調查之證據以釋明之，自不得僅憑當事人主觀臆測，
    謂法官執行職務有偏頗之虞，故聲請人聲請法官迴避，為無
    理由，不應准許。
四、據上論結，本件聲請無理由，爰裁定如主文。
中    華    民    國    99    年    1     月    13    日
                    民事第五庭
                        審判長法  官  李錦美
                              法  官  鍾任賜
                              法  官  黃雯惠
正本係照原本作成。
如不服本裁定，應於收受送達後10日內向本院提出抗告狀，並應
繳納抗告費新台幣１千元。
中    華    民    國    99    年    1     月    13    日
                              書記官  鐘秀娥

司法院資訊處製作；財團法人民間司法改革基金會備份。
